Inventaris van archieven van het Directoraat-Generaal voor de Volksontwikkeling en taakvoorgangers van het ministerie van Onderwijs, Kunsten en Wetenschappen, (1926) 1945-1965
Nationaal Archief, Den Haag
- Archief van de afdeling Lichamelijke Vorming en Sport, 1940-1965, 4.
  - Supplement, 4.4
    - Nota aan de Secretaris-Generaal van het Departement van Landbouw en Visserij inzake het onderbrengen van het draf- en renwezen en het landelijke ruiterwezen bij het Departement van Landbouw en Visserij, 1942; 1079; 1 omslag
    - Nota inzake het ontbinden van de Rotterdamse Bond voor Lichamelijke Opvoeding en het voortzetten van het jeugdroeien door de Nederlandse Roeibond, 1942; 1080; 1 omslag
    - De samenwerking tussen de Rijksdienst voor het nationale plan en de afdeling Lichamelijke Opvoeding en Sport van het departement van Opvoeding, Wetenschap en Kultuurbescherming, 1942; 1081; 1 omslag
    - Nota aan de waarnemend directeur van het Rijksarbeidsbureau van het departement van Sociale Zaken inzake de gevolgen van de tewerkstelling van Nederlandse zwemonderwijzers in Duitsland, 1942-1943; 1082; 1 omslag
    - Richtlijnen voor de schoolatletiekontmoetingen van de gemeentelijke commissie voor lichamelijke opvoeding in Arnhem, 1942-1943; 1083; 1 omslag
    - Diverse correspondentie met sportbonden, onder andere inzake misstanden in de wielersport en het organiseren van een zwemevenement te Sluis, 1942-1944; 1084; 1 omslag
    - Richtlijnen van de Rijksinspectie voor de Lichamelijke Opvoeding inzake de opleiding voor de lagere akte lichamelijke oefening (aktes), 1942-1944; 1085; 1 omslag
    - Correspondentie met de Gevolmachtigde voor de Sport inzake een klacht tegen de Nederlandse Boksbond, 1942-1944; 1086; 1 omslag
    - Het tot stand komen van de ontwerp-beschikking van de taak en bevoegdheid van de Rijksinspectie voor de Lichamelijke Opvoeding en haar verhouding tot de overige leden van het rijksschooltoezicht, 1942-1944; 1087; 1 omslag
    - Nota en diverse correspondentie inzake de organisatie van gemeentelijke bemoeienissen met de sport en lichamelijke opvoeding buiten schoolverband, 1943; 1088; 1 omslag
    - Het ontwerpen van de statuten voor de gemeentelijke, semi-officiele stichtingen voor de lichamelijke opvoeding en sport, 1943; 1089; 1 omslag
    - Het adviseren door het departement van Justitie inzake het eventueel optreden tegen het spelen op zakkenbiljards in Noord-Brabant, 1943; 1090; 1 omslag
    - Bestuursaangelegenheden bij de Nederlandse Atletiek Unie in verband met het door de Duitse autoriteiten in verzekerde bewaring stellen van de voorzitter, 1943; 1091; 1 omslag
    - Richtlijn voor de benoeming tot vakleerkracht van bezitters van het diploma leider lichaamsoefeningen bij het lager onderwijs, 1943; 1092; 1 omslag
    - Het tot stand komen van het MB van 30 april 1943 inzake de bepalingen ten aanzien van het organiseren van sportwedstrijden, 1943-1944; 1093; 1 omslag
    - Correspondentie met de Inspectie voor de Lichamelijke Opvoeding inzake de door het Departement genomen maatregel voor het bij jeugd- of schoolatletiekwedstrijden vervangen van speerwerpen voor meisjes door een andere sport, 1944; 1094; 1 omslag
    - Voorschrift nr. 631 van de Secretaris-generaal van het departement van Opvoeding, Wetenschap en Kultuurbescherming inzake de gesloten seizoenen voor verschillende takken van sport, 1944; 1095; 1 omslag
    - Het tot stand komen van een subsidieregeling voor gemeenten die overgaan tot de aanstelling van een ambtenaar voor de lichamelijke opvoeding en de sport, 1944; 1096; 1 omslag
- Archief van het Bureau van de Inspecteurs van de afdeling Lichamelijke Opvoeding en Sport, 1945-1958, 5.
  - Agenda's van ingekomen en uitgaande stukken., 1945-1957; 539-542; 3 pakken en 2 delen
    - 1945 - 1946, nrs. 1 - 2.027, 539
    - Inspecteur Nieuwenhuis, 1950 - 1955, nrs. 570 - 1.917, 540
    - Inspecteur Ras, 1950 - 1956, nrs. 1.820 - 956, 541
    - Inspecteur Van 't Lam, 1950 - 1957, nrs. 1 - 1.010, 542
  - Inspecteur Graamans, nrs. 1 - 1.842., 1950-1958; 543
- Archief van de Commissie Zuivering van de Sport, 1945-1964, 6.
  - Stukken van algemene aard, 6.1
    - Agenda's van ingekomen en uitgaande stukken., 1945-1958; 544-545; 2 delen
      - 1945 - 1947 mrt. 20, 544
      - 1947 mrt. 21- 1958, 545
    - Correspondentie met verschillende instanties en personen., 1946-1949; 546; 1 pak
    - Notulen en agenda's van vergaderingen., 1946-1949; 547; 1 pak
    - Index van ingekomen en uitgaande stukken, geordend volgens tak van sport., 1947-1948; 548; 1 band.
  - Stukken betreffende bijzondere onderwerpen, 6.2
    - Zuivering in de verschillende takken van de sport., 1945-1964; 549-586; 37 omslagen en 4 pakken
      Alfabetisch geordend op naam van de sport.
      - Atletiek, 1945 - 1948, 549
      - Automobielclub, 1945 - 1946, 550
      - Biljarten, 1945 - 1946, 551
      - Boksen, 1945 - 1947, 552
      - Bridgen, 1953 - 1964, 553
      - Cricket, 194 - 1950, 554
      - Dansleraren, 1946 - 1957, 555
      - Golf, 1946, 556
      - Gymnastiek, 1946 - 1947, 557
      - Handbal, 1946 - 1947, 558
      - Handboogschutterijen, 1945 - 1946, 559
      - Hippische sport, 1945 - 1946, 560; pak
      - Hockey, 1945 - 1946, 561
      - Honkbal, 1946, 562
      - Jagen, 1946 - 1947, 563
      - Jiu-Jitsu, 1946 - 1950, 564
      - Kaatsen, 1945 - 1950, 565
      - Kano, 1946, 566
      - Kegelen, 1945 - 1964, 567
      - Kolf, 1946 - 1947, 568
      - Korfbal, 1945 - 1946, 569
      - Krachtsport, 1948 - 1949, 570
      - Motorsport, 1945 - 1949, 571; pak
      - Roeibond, 1947 - 1948, 572
      - Rugby, 1945 - 1947, 573
      - Schaatsen, 1945 - 1946, 574; pak
      - Schermbond, 1945 - 1946, 575
      - Scherpschutters, 1945 - 1949, 576
      - Ski, 1945 - 1946, 577
      - Squash, 1945 - 1946, 578
      - Tafeltennis, 1945 - 1946, 579
      - Tennis, 1947 - 1957, 580
      - Voetbalsport, 1947 - 1955, 581; pak
      - Wandelsport, 1946 - 1949, 582
      - Watersport, 1945 - 1947, 583
      - Wielersport, 1946 - 1947, 584
      - IJshockey, 1945 - 1947, 585
      - Zwemmen, 1947, 586
- Archief van de Adviescommissie Subsidiëring Landelijke Sportorganisaties, 1954-1964, 7.
  - Instelling en taakuitvoering van de Adviescommissie Subsidiëring Landelijke Sportorganisaties., 1954-1964 1 pak; 587
- Archief van de Afdeling Jeugdvorming, 1945-1965, 8.
  - Organisme, 8.1
    - Uitoefening van de dienst, 8.1.1
      - Toespraken., 1945-1959; 588; 1 pak
      - Fiches van het kaartsysteem voor te bewaren stukken., 1945-1965; 589; 1 pak
      - Circulaires., 1946-1948; 590; 1 omslag
      - Totstandkoming van een regeling inzake het jeugdvervoer per vrachtauto naar zomerkampen., 1948-1953; 591; 1 omslag
      - Richtlijnen ten aanzien van de behandeling van post- en archiefzaken., 1949-1964; 592; 1 omslag
      - Behandeling van diverse aangelegenheden betreffende heffing van omzetbelasting op instellingen voor het schriftelijk onderwijs, op jeugdorganisaties en organisaties van sociale en culturele aard., 1952-1956; 593; 1 pak
      - Correspondentie inzake de inschakeling van het Rijksinkoopbureau ten aanzien van aanschaffingen van goederen door jeugdorganisaties., 1956; 594; 1 omslag
      - Behandeling van aangelegenheden inzake bestuurlijke decentralisatie., 1956-1962; 595; 1 pak
      - Verstrekken van richtlijnen voor bestedingsbeperking aan onder het ministerie ressorterende diensten, instellingen en comptabelen., 1957-1958; 596; 1 omslag
      - Behandeling van het rapport inzake de organisatie en de werkwijze van Rijkskampen en Internaten voor de Sociale Jeugdzorg., 1957-1958; 597; 1 pak
    - Rapportering, 8.1.2
      - Verslagen van vergaderingen met de inspecteur voor de Vrije Jeugdvorming., 1949-1950; 598; 1 omslag
      - Verslagen inzake de zedelijke en maatschappelijke verwording van de jeugd in St. Willebrord., 1949-1952; 599; 1 omslag
      - Nota's inzake de maatschappelijke toestand van de jeugd in Kaatsheuvel., 1954; 600; 1 omslag
      - Verslagen van besprekingen met de minister en het hoofd van de Afdeling Jeugdvorming en Volkshuisvesting., 1955-1958; 601; 1 omslag
      - Nota's., 1955-1959; 602; 1 pak
      - Rapporten inzake beleidsvoorbereiding en verrichte werkzaamheden over de jaren 1956 tot en met 1959., 1956-1959; 603; 1 omslag
      - Notulen van stafvergaderingen, met bijlagen., 1956-1964; 604; 1 pak
      - Rapport inzake overheidszorg voor de jeugd., 1957; 605; 1 omslag
      - Verslagen van besprekingen met de staatssecretaris inzake diverse aangelegenheden., 1957-1959; 606; 1 omslag
    - Samenwerking tussen organen, 8.1.3
      - Departementaal, 8.1.3.1
        - Besprekingen tussen de directeur-generaal en de chef van de Afdeling Jeugdvorming en Volksontwikkeling inzake diverse aangelegenheden., 1955-1959; 607; 1 omslag
        - Behandeling van diverse aangelegenheden voortvloeiende uit overleg met de staatssecretaris., 1956-1960; 608; 1 omslag
        - Besprekingen tussen de chef Jeugdvorming en de chef van de Afdeling Bijzonder Jeugdwerk., 1958-1959; 609; 1 omslag
      - Interdepartementaal, 8.1.3.2
        - Correspondentie met het Ministerie van Sociale Zaken inzake de instelling van de Reorganisatie-commissie voor de Geestelijke Gezondheid., 1948-1957; 610; 1 omslag
        - Bemoeienis met de aan de Commissie Beel verstrekte opdracht inzake het instellen van een onderzoek naar de mogelijkheid tot het verkrijgen van meer eenheid en samenwerking tussen de ministeries op het gebied van de jeugdzorg., 1950-1954; 611; 1 pak
        - Correspondentie met het Ministerie van Maatschappelijk Werk inzake het verzamelen van gegevens over het werk en de doelstelling van club-, volks-, buurt-, wijk- en dorpshuizen., 1952-1953; 612; 1 omslag
        - Verlenen van medewerking aan het Ministerie van Buitenlandse Zaken inzake de behandeling van het 2-jaarlijkse rapport van de Verenigde Naties betreffende 'Family, Child en Youth Welfare'., 1953-1956; 613; 1 omslag
        - Behandeling van de taakafbakening met het Ministerie van Maatschappelijk Werk., 1954-1965; 614; 1 pak
        - Besprekingen met het Ministerie van Maatschappelijk Werk met betrekking tot de subsidiëring van buurtwerk, bijzonder jeugdwerk, volksontwikkelingswerk en de onmaatschappelijkheidsbestrijding., 1958; 615; 1 omslag
        - Behandeling van de door de Interdepartementale Commissie Subsidiebeleid Onderwijs, Kunsten en Wetenschappen - Maatschappelijk Werk opgestelde regelingen voor de subsidiëring van buurtwerk, bijzonder jeugdwerk, bijzonder volksontwikkelingswerk en werk betreffende de onmaatschappelijkheidsbestrijding., 1958-1959; 616; 1 pak
      - Overige organen, 8.1.3.3
        - Totstandkoming van een regeling voor het verlenen van extra verlof aan ambtenaren voor het leiden of volgen van een jeugdleidercursus en het leiden of assisteren van de leiding van een jeugdkamp., 1946-1953; 617; 1 omslag
        - Verlenen van medewerking aan het organiseren van de tentoonstelling 'Jeugd in Nederland' te Amsterdam., 1947-1951; 618; 1 omslag
        - Verlenen van medewerking aan de herdenking van het vijfjarig bestaan van de Nederlandse Jeugd Gemeenschap., 1948-1950; 619; 1 omslag
        - Verlenen van medewerking aan de Nederlandse Volksbeweging betreffende de actie 'Burgerzin'., 1949-1952; 620; 1 omslag
        - Verlenen van medewerking aan de Nederlandse Jeugd Gemeenschap inzake het organiseren van jeugdweken., 1949-1954; 621; 1 omslag
        - Verlenen van medewerking aan de hulpactie voor India, georganiseerd door het Nationaal Werkcentrum Nederlandse Jeugd Gemeenschap., 1951; 622; 1 omslag
        - Verlenen van medewerking aan herdenkingen en bevrijdingsfeesten., 1952-1960; 623; 1 omslag
        - Verlenen van medewerking aan de AVRO-radio-actie 'Alles op één kaart' ten bate van de Nederlandse jeugd door middel van het houden van een redevoering op de radio., 1958-1959; 624; 1 omslag
        - Verlening van medewerking aan de door de Nederlandse Jeugd Gemeenschap georganiseerde tentoonstelling 'Ruimte voor de Jeugd'., 1959-1960; 625; 1 omslag
  - Personeel, 8.2
    - Totstandkoming van voorschriften voor de beoordeling van burgerlijk rijkspersoneel., 1957-1963; 626; 1 omslag
  - Taakuitoefening, 8.3
    - Algemeen, 8.3.1
      - Beleidsbepalingen ten aanzien van het ontwerpen en wijzigen van verschillende wetten., 1949-1963; 627; 1 pak
    - Zorg voor de massajeugd, 8.3.2
      - Enquête naar de jeugdbaldadigheid en de daartegen te nemen maatregelen., 1946-1948; 628; 1 omslag
      - Bemoeienis met de opbouw van het jeugdwerk in West Zeeuws-Vlaanderen., 1946-1956; 629; 1 omslag
      - Wetenschappelijk onderzoek naar de geestesgesteldheid en problemen van de massajeugd., 1948-1964; 630; 1 pak
      - Beleidsvoorbereiding inzake de bestrijding van de jeugdwerkloosheid., 1949-1956; 631; 1 pak
      - Correspondentie met het Ministerie van Justitie betreffende misstanden op zedelijk gebied onder de jeugd ten plattelande naar aanleiding van het rapport van de districtscommandant van de Rijkspolitie te Breda., 1951-1952; 632; 1 omslag
      - Verrichten van onderzoek naar de jeugdcriminaliteit als gevolg van de steeds kleiner wordende recreatieruimte., 1956-1958; 633; 1 omslag
    - Subsidiëring, 8.3.3
      - Verdeling van de opbrengst van gelukstelegrammen onder jeugdorganisaties., 1945-1956; 634; 1 omslag
      - Beleidsvoorbereiding ten aanzien van subsidiëring van de Vrije Jeugdvorming 1946-1947., 1946-1948; 635; 1 omslag
      - Behandeling van diverse aangelegenheden met betrekking tot subsidieverlening., 1946-1959; 636; 1 pak
      - Totstandkoming van voorwaarden en voorschriften voor de subsidiëring van organisaties voor de vrije jeugdvorming, organisaties voor het massajeugdwerk, nationale overkoepelende organisaties voor massajeugdleiders en de nazorg deelnemers(-sters) aan rijkskampen en -internaten voor Sociale Jeugdzorg 1948-1952., 1950-1952; 637; 1 pak
      - Totstandkoming van de Rijksregeling Subsidiëring Jeugdwerk 1953., 1952-1953; 638; 1 omslag
      - Advisering over de benoeming van adviseur voor Gedeputeerde Staten van Zuid-Holland in verband met de subsidiëring kaderopleiding voor jeugdzorg., 1953; 639; 1 omslag
      - Beleidsvoorbereiding inzake de subsidiëring van jeugdwerk in sportorganisaties., 1953-1957; 640; 1 omslag
      - Behandeling van het rapport van de Adviescommissie van de Nederlandse Jeugd Gemeenschap 'Rijkssubsidieregeling inzake de Verhoging van Subsidies voor het Jeugdwerk'., 1953-1958; 641; 1 omslag
      - Nota betreffende de subsidiëring van de Vrije Jeugdvorming en het jeugdzorgwerk, met bijlagen., 1954; 642; 1 omslag
      - Totstandkoming van de Rijksregeling voor de subsidiëring van cultureel ontwikkelingswerk voor volwassenen uitgaande van Landelijk organisaties voor het Jeugdzorgwerk., 1954-1955; 643; 1 omslag
      - Correspondentie inzake de Rijksregeling Subsidiëring Maatschappelijk Gezinswerk Jeugdzorg 1955., 1954-1957; 644; 1 omslag
      - Totstandkoming, toepassing en wijziging van de Rijksregeling Subsidiëring Jeugdwerk 1955., 1954-1963; 645; 1 pak
      - Wijziging van hoofdstuk VI der Rijksbegroting 1955 (bijdragen aan organisaties, werkzaam op het terrein van de vorming buiten schoolverband)., 646; 1 omslag
      - Beleidsvoorbereiding met betrekking tot de verlaging van de subsidie voor algemeen vormend jeugdwerk, artikel 212-213 van de begroting voor 1958., 1957; 647; 1 omslag
      - Beleidsvoorbereiding ten aanzien van een nieuw op te nemen artikel in de Rijksbegroting 1959 genaamd 'Subsidies en daarmede verband houdende uitgaven voor enkele nieuwe vormen van jeugdwerk'., 1958; 648; 1 omslag
      - Verzoek om advies aan de Raad voor de Jeugdvorming inzake wettelijke regeling voor de subsidiëring aan het jeugdwerk., 1958; 649; 1 omslag
      - Behandeling van de regeling voor het verlenen van rijkssubsidie ten behoeve van bijzondere instellingen voor beroepskeuzevoorlichting., 1958; 650; 1 omslag
      - Behandeling van de Concept-Rijksregelingen Buurtwerk, Gespecialiseerd Gezins- en Wijkwerk en Onmaatschappelijkheidsbestrijding van het Ministerie van Maatschappelijk Werk., 1959; 651; 1 omslag
      - Totstandkoming van de Rijksregeling Subsidiëring Bijzonder Jeugd- en Volksontwikkelingswerk 1959., 1959-1960; 652; 1 pak
    - Opleidingen, 8.3.4
      - Beleidsvoorbereiding inzake regeling van de vooropleidingscursussen voor sociale beroepen., 1945-1947; 653; 1 omslag
      - Beleidsbepaling ten aanzien van het verlenen van studiesteun voor de opleiding tot maatschappelijke beroepen., 1948-1958; 654; 1 omslag
      - Beleidsvoorbereiding inzake de totstandkoming van een beschikking betreffende het opstellen van algemene voorschriften voor de inrichting van leerplannen en lesroosters voor scholen voor maatschappelijk werk., 1961-1962; 655; 1 omslag
    - Kampeerwerk, 8.3.5
      - Bemiddeling in het conflict tussen de Algemene Nederlandse Wielrijders Bond en de Nationale Padvindersraad inzake de kampeerregeling., 1949-1950; 656; 1 omslag
    - Internationale samenwerking, 8.3.6
      - Raad van Europa, 8.3.6.1
        - Voorbereiding van een conferentie van de Raad van Europa inzake 'problems of maladjusted youth' te Rotterdam., 1959-1961; 657; 1 pak
        - Verslagen van vergaderingen van de Comité de Coordination Jeunesse., 1960; 658; 1 omslag
        - Verslagen van bijeenkomsten van ambtenaren-deskundigen van de Raad van Europa., 1960-1961; 659; 1 pak
        - Regeling van de deelname aan de werkgroep Supplementary Training of Young Girls after Compulsory Education., 1960-1961; 660; 1 omslag
        - Verslag van de Committee of Cultural Experts, The Restricted Committee., 1960-1961; 661; 1 omslag
        - Verslagen van de Culturele Commissie van het Partieel Accoord van de Raad van Europa., 1960-1961; 662; 1 omslag
        - Verslagen van werkbijeenkomsten van de Raad van Europa inzake 'Connaissance de la France'., 1960-1961; 663; 1 omslag
        - Verslagen van vergaderingen van de Partial Agreement, Section Youth Sub-committee van de Raad van Europa., 1960-1961; 664; 1 omslag
        - Nota's van de Nederlandse delegatie voor de 'Working Party on Education Documentation' van de Raad van Europa., 1961; 665; 1 omslag
        - Rapporten van het Committee on Out-of-School Education of the Council for Cultural Cooperation., 1961-1962; 666; 1 pak
        - Rapporten van de Conférence Européenne des Respondables Gouvermentaux pour les Questions de Jeunesse onder auspiciën van de Raad van Europa., 1961-1962; 667; 1 omslag
        - Regeling van de deelname aan de conferentie 'Youth in the New-Town' in het kader van het partieel Akkoord van de Raad van Europa., 1961-1962; 668; 1 omslag
        - Voorbereiding van de conferentie inzake documentation on out-of-school education gehouden te Den Haag 1962., 1961-1963; 669; 1 pak
        - Verslagen van de Council for Cultural Cooperation., 1961-1964; 670; 1 pak
      - Unesco, 8.3.6.2
        - Samenstelling en werkwijze van de Nederlandse Commissie voor Internationale Samenwerking op het Gebied van Onderwijs, Wetenschap en Cultuur (Nationale Commissie van de Unesco)., 1946-1949; 671; 1 omslag
        - Behandeling van diverse aangelegenheden met betrekking tot de conferenties, gehouden in de jaren 1953-1955 in het Unesco-instituut te Gauting., 1953-1956; 672; 1 pak
        - Verslag van de International Youth Conference gehouden te Grenoble., 1963-1964; 673; 1 omslag
      - West-Europese Unie, 8.3.6.3
        - Correspondentie inzake het samenstellen van een internationale liederenbundel., 1947-1958; 674; 1 omslag
        - Verslagen van vergaderingen 13e zitting februari 1950 t/m 12e zitting mei 1953 van de Culturele Commissie., 1949-1953; 675; 1 omslag
        - Regeling van de deelname aan een conferentie voor jeugdleiders te Baarn, georganiseerd door de Nederlandse Jeugdgemeenschap., 1950; 676; 1 omslag
        - Verslagen van internationale bijeenkomsten in West-Europees verband., 1950-1963; 677-678; 2 pakken
          - 1950-1955, 677
          - 1956-1963, 678
        - Contacten met het Sub-Comité voor Jeugdzaken., 1951-1961; 679-706; 4 pakken en 24 omslagen
          - Behandeling van het verstrekken van faciliteiten voor het vervoer van jeugdige personen door het Sub-Comité voor Jeugdzaken, 1951-1959, 679
          - Verslagen van vergaderingen van het Sub-Comité voor Jeugdzaken, werkgroep Collectieve Paspoorten, 1951 - 1960, 680
          - Behandeling van diverse aangelegenheden met betrekking tot de Sub-Comité voor Jeugdzaken, 1952 - 1959, 681
          - Regeling van de deelname aan een bijeenkomst van deskundigen op het gebied van schoolreizen georganiseerd in 1953 te Marly le Roi door het Sub-Comité voor Jeugdzaken, 1953 - 1954, 682
          - Behandeling van diverse aangelegenheden door de Sub-Comité voor Jeugdzaken in samenwerking met het Sub-Comité voor de Film en de Sociale Commissie, 1953 - 1954, 683
          - Organisatie van een in Heelsum gehouden conferentie betreffende het arbeidende meisje door het Sub-Comité voor Jeugdzaken,1953-1957, 684; pak
          - Verslagen van de 8ste - 22ste vergadering van het Sub-Comité voor Jeugdzaken, 1953 - 1960, 685; pak
          - Bepaling van onderwerpen voor conferenties van het Sub-Comité voor Jeugdzaken van de Culturele Commissie van het Vijf Landen Pact, 1953 - 1960, 686
          - Verslagen van de vergaderingen van het Sub-Comité voor Jeugdzaken van de Culturele Commissie van het Vijf Landen Pact, 1953 - 1960, 687
          - Verlenen van medewerking aan het voorstel van het Sub-Comité voor Jeugdzaken om te komen tot een internationale zangbundel,1954-1961, 688
          - Regeling van de deelname aan een conferentie ter bestudering van een psychisch-sociologisch onderzoek van een stad georganiseerd door het Sub-Comité voor Jeugdzaken in Nivelles 1955, 1955, 689
          - Regeling van de deelname aan de conferentie over de problemen die de militaire dienst schept voor de mannelijke jeugd georganiseerd door het Sub-Comité voor Jeugdzaken in Barnet, 1955 - 1956, 690
          - Nota's en verslagen van de conferentie over preparation for married life, georganiseerd door het Sub-Comité voor Jeugdzaken, 1956 - 1959, 691
          - Overzichten van de conferenties van het Sub-Comité voor Jeugdzaken, 1956 - 1960, 692
          - Regeling van de deelname aan de conferentie over international understanding georganiseerd door het Sub-Comité voor Jeugdzaken, 1957 - 1958, 693
          - Behandeling van internationale jeugduitwisseling door het Sub-Comité voor Jeugdzaken, 1957 - 1959, 694
          - Regeling van de deelname aan de conferentie inzake la formation complémentaire de ja jeune fille après la scolarit, obligatoire georganiseerd door het Sub-Comité voor Jeugdzaken, 1957 - 1960, 695
          - Regeling van de deelname aan de conferentie over literatuur voor jeugdigen, georganiseerd door het Jeugd-Comité voor Jeugdzaken in Luik, 1957 - 1960, 696
          - Meerjarenplan voor de te houden conferenties van het Sub-Comité voor Jeugdzaken, 1958 - 1959, 697
          - Correspondentie inzake de televisie en jeugd, georganiseerd door het Sub-Comité voor Jeugdzaken in Rome, 1958 - 1960, 698; pak
          - Correspondentie inzake bijeenkomsten van deskundigen op het gebied van het kamperen, georganiseerd door het Sub-Comité voor Jeugdzaken, 1958 - 1960, 699; pak
          - Correspondentie inzake de conferentie over de problemen van jongeren, die met morele en sociale ondergang worden bedreigd, georganiseerd door het Sub-Comité voor Jeugdzaken in Luxemburg, 1958 - 1960, 700
          - Regeling van de deelname aan de conferentie over verkeersopvoeding van jeugdigen te London, georganiseerd door het Sub-Comité voor Jeugdzaken, 1958 - 1960, 701
          - Samenstelling van een glossarium van technische termen ten behoeve van de West-Europese Unie door het Sub-Comité voor Jeugdzaken, 1958 - 1960, 702